# 积分相关收入确认具有可操作性的日常核算

提问人：不忘初心懿 时间：2020-07-24 08:05:08
公司是做餐饮服务的，有上千家门店（是单独法人主体，全资、非全资），门店消费送积分，积分可以在任何一家店抵现金，消费 1 元送 1 积分， 10 积分抵 1 元现金。那如果是客户在同一家店里消费产生并兑换抵现，那么分录应该是：
假定：100%兑换率,分录不考虑税影响
消费产生时，消费 100 产生 100 积分：
借:银行存款 100 ；
贷:收入=100/(100+10)
贷:递延收益=10/(100+10)
下次消费了 80 ，用了这 100 积分，实际支付 70 ：
借：银行存款 70
借：递延收益10/(100+10)
贷：70+10/(100+10)
目前的问题是，在多店通用的情况下，A店产生的积分会在B店兑换，B店产生的可能在C店兑换。
如何搭建易操作、符合准则规定、考虑税务影响的积分核算体系？
1 ）门店核算，挂往来，如上例，A门店提供服务时兑换了B门店产生的积分，则确认收入时挂对B门店的往来。
弊端：上千家门店，往来科目挂的像蜘蛛网，不具有实际操作性，徒增烦恼
2 ）各门店核算时不在门店中挂往来，不区分兑换了的积分是谁家产生的（这里是说做账方式不区分，业务系统是要区分的），A门店产生多少积分挂多少递延收益（如X客户消费产生了 20 ），A门店兑换多少确认多少收入（如Y客户用在B门店消费产生的积分兑换了 30 ），即使递延收益为负数，就负数吧；对于到期未兑换部分，则哪个门店产生哪个门店自己转收入。
弊端：递延收益科目明细不实在，总觉得存在权利义务上的瑕疵。
3)公司内部建立结算中心，结算积分
弊端：没有过类似经验，不知道如何做，积分的产生和兑换都在门店上，也不是一个商品，不知道结算中心和门店的法律关系以及财务关系如何设计。@chenyiwei
陈版本，求助！！！！！

回答人：chenyiwei
从长远而言，第三种方案是应达到的目标，即对积分的形成、使用和积存情况，由核算中心统一核算及分配。至于对于生成和使用跨门店的积分的结算问题，应首先明确相关清算安排，在明确规则和安排的基础上由核算中心统一处理。